Minutes et répertoires du notaire Jacques GUESDON, 21 novembre 1704 - 27 août 1731 (étude XXIII)
Archives nationales
- Minutes de Jacques GUESDON, 21 novembre 1704 - 27 août 1731; MC/ET/XXIII/391 - MC/ET/XXIII/477
  - Minutes. 1719, novembre - décembre, novembre - décembre 1719; MC/ET/XXIII/439
    - Oudry (Jean) maître fondeur rue de la Feronnerie § Remboursement, 10 novembre 1719; MC/ET/XXIII/439
      Oudry, Jean
    - Bridou (Jacques) maître serrurier rue de la Parcheminerie § remboursement, 10 novembre 1719; MC/ET/XXIII/439
      Bridou, Jacques
    - Allard (Claude) menuisier rue Neuve Saint Sauveur § Vente, 15 novembre 1719; MC/ET/XXIII/439
      acte de vente; Allard, Claude
    - Chain (Jean) maître sculpteur et peintre rue Saint Etienne § Vente, 15 novembre 1719; MC/ET/XXIII/439
      acte de vente; Chain, Jean
    - Reusse (Pierre), maître menuisier, rue de Cléry § Vente, 16 novembre 1719; MC/ET/XXIII/439
      acte de vente; Reusse, Pierre
    - Pecquet (Jean) maître fondeur rue de la Hucherie § bail, 19 novembre 1719; MC/ET/XXIII/439
      bail; Pecquet, Jean
    - Quittance de la veuve de Henri Bonnart, maître peintre et graveur à Paris., 21 novembre 1719; MC/ET/XXIII/439
      quittance; Bonnart, Jean-Baptiste Henri (16..-1727); peintre
    - Moranviller (Pierre Louis) m/es/ doreur à Paris § Partage, 3 décembre 1719; MC/ET/XXIII/439
      partage; Moranviller, Pierre Louis
    - Fourchiron (Nicolas) marchand tapissier rue Percée § procuration, 5 décembre 1719; MC/ET/XXIII/439
    - Leroy René, maître menuisier, rue de Verneuil § Transport de droits successifs, 11 décembre 1719; MC/ET/XXIII/439
      transport de droits; Leroy, René
    - Deschazaux (Leonard) marchand tapissier rue de la Huchette § remboursement, 12 décembre 1719; MC/ET/XXIII/439
      Deschazaux, Leonard
    - Gocherel (Maximilien) marchand joaillier à Paris § Transaction, 19 décembre 1719; MC/ET/XXIII/439
      accord; Gocherel, Maximilien
    - Dubellay (François), marchand orfèvre, à Paris, rue de Gesvres § Transaction, 19 décembre 1719; MC/ET/XXIII/439
      accord; Dubellay, François
    - Le Bourguignon (Michel) menuisier à Paris § transaction, 19 décembre 1719; MC/ET/XXIII/439
      accord; Le Bourguignon, Michel
    - Caron (Nicolas) marchand tapissier à Paris § Transaction, 19 décembre 1719; MC/ET/XXIII/439
      accord; Caron, Nicolas
    - Raison (Pierre) Serrurier à Paris § transaction, 19 décembre 1719; MC/ET/XXIII/439
      accord; Raison, Pierre
    - Peronneau (René) serrurier à Thouars § transaction, 19 décembre 1719; MC/ET/XXIII/439
      accord; Peronneau, René
    - Delacour (sieur) maître menuisier à Paris § Transaction de M. Taxis et le tuteur du duc de la Trenouille, 19 décembre 1719; MC/ET/XXIII/439
      accord
    - Dupuy (Charles) menuisier à Thouars § Transaction, 19 décembre 1719; MC/ET/XXIII/439
      accord; Dupuy, Charles
    - Alexandre (Louis) menuisier à Paris, rue du Sépulcre § Transaction, 19 décembre 1719; MC/ET/XXIII/439
      accord; Alexandre, Louis
    - Desprez (François) brodeur rue Saint-Antoine § Transaction, 19 décembre 1719; MC/ET/XXIII/439
      accord; Desprez, François
    - Luce (Michel) brodeur à Paris, 19 décembre 1719; MC/ET/XXIII/439
      Luce, Michel
    - Boucheret (sieur) maître horloger à Paris § Transaction, 19 décembre 1719; MC/ET/XXIII/439
    - Chevalier (Pierre) entrepreneur de bâtiments à Versailles § Transaction, 19 décembre 1719; MC/ET/XXIII/439
      accord; Chevalier, Pierre
    - Laudouin (Armand René) entrepreneur de bâtiments rue Férou § Transaction, 19 décembre 1719; MC/ET/XXIII/439
      accord; Laudouin, Armand René
    - Pelletier (Clément) maçon à Thouars § remboursement, 30 décembre 1719; MC/ET/XXIII/439
      Pelletier, Clément
    - Mercier (Pierre) marchand de tapisserie rue de la Huchette § quittance et mainlevée, 30 décembre 1719; MC/ET/XXIII/439
      quittance; Mercier, Pierre
  - Minutes. 1720, janvier - février, janvier - février 1720; MC/ET/XXIII/440
    - Faure (Pierre) marchand tapissier Cul de Sac Saint-Landry § quittance, 12 janvier 1720; MC/ET/XXIII/440
      quittance; Faure, Pierre
    - Lecointre (François) maître menuisier à Paris § Décharge de la veuve de .., 4 février 1720; MC/ET/XXIII/440
    - Dansse (Pierre), maître peintre, rue Neuve Saint-Denis § Egalement, 7 février 1720; MC/ET/XXIII/440
      Dansse, Pierre
    - Loyselle (Nicolas) maître fondeur rue de la Corroyerie § Certificat aux décès de .., 17 février 1720; MC/ET/XXIII/440
      Loyselle, Nicolas
    - Tremelle (Pierre) maître fondeur; rue Jean Beausire § Certificat, 17 février 1720; MC/ET/XXIII/440
      Tremelle, Pierre
    - Barnon (Jean Baptiste) maître menuisier rue de Bourbon § Constitution, 29 février 1720; MC/ET/XXIII/440
      constitution de rente; Barnon, Jean Baptiste
    - Foullé (Louis) maître horloger rue du Marché § Mariage de .., 28 août 1729; MC/ET/XXIII/440
      contrat de mariage; Foullé, Louis
  - Minutes. 1720, mars, mars 1720; MC/ET/XXIII/441
    - SOBRE (Jean) Maître maçon § Consentement .., 4 mars 1720; MC/ET/XXIII/441
      Sobre, Jean
    - NICOLLIÉ (Paul) Maître Serrurier Rue des Moineaux § Consentement .., 4 mars 1720; MC/ET/XXIII/441
      Nicollié, Paul
    - GODARD (Nicolas) Architecte - Rue des Bernardins § Mariage de .., 7 mars 1720; MC/ET/XXIII/441
      contrat de mariage; Godard, Nicolas
    - CHOLLET (Nicolas) Verrier Faïencier Rue Saint Honoré § Partage .., 8 mars 1720; MC/ET/XXIII/441
      partage; Chollet, Nicolas
    - LOPIN (Michel) Fontainier machiniste du parc de Meudon § Transaction et partage .., 8 mars 1720; MC/ET/XXIII/441
      partage; accord; Lopin, Michel
    - LEFEBVRE (François), Maître peintre, Rue Galande § Partage, 8 mars 1720; MC/ET/XXIII/441
      partage; Lefebvre, François
    - ABOULARD (Guillaume) Verrier Faïencier Rue des Prêtres Saint Séverin § Partage .., 8 mars 1720; MC/ET/XXIII/441
      partage; Aboulard, Guillaume
    - VAS-POTTIER Maître Serrurier Rue du Bac § Mise en apprentissage chez .., 10 mars 1720; MC/ET/XXIII/441
    - SERRURIER (apprentissage de) § mise en .. de VON (Alexandre) âgé de 20 ans pour six ans chez VAS-POTTIER, qui le nourri logé, couche, blanchi moyennant 50 livres, 10 mars 1720; MC/ET/XXIII/441
    - Inventaire après décès de Jean-Baptiste Ponsin dans lequel intervient François Desportes, peintre ordinaire du roi, demeurant aux Galeries du Louvre, pour la prisée des tableaux., 18 mars 1720; MC/ET/XXIII/441
      inventaire après décès; Orties-du-Louvre (rue des); Desportes, François; Ponsin, Jean-Baptiste; peintre
    - TESTARD (Pierre), Peintre, de l'Académie de Saint-Luc Rue Neuve des Petits-Champs § Tableaux prises par ..; Inventaire après décès de PONSIN (Jean Baptiste), 18 mars 1720; MC/ET/XXIII/441
      inventaire; Testard, Pierre; Ponsin, Jean Baptiste
    - BALZAC (Louis de) Brodeur § Expédition .., 21 mars 1720; MC/ET/XXIII/441
      Balzac, Louis de
    - VOYER (Jean) Maître Serrurier pour Carrosse Rue d'Arnetal § Expédition .., 21 mars 1720; MC/ET/XXIII/441
      Voyer, Jean
    - DUGRANDMESNIL (Claude) Maître horloger Pont au change § Transport .., 22 mars 1720; MC/ET/XXIII/441
      Dugrandmesnil, Claude
    - GODARD (Guillaume) Maître maçon Rue des Bernardins § Mariage du fils de .., 4 mai 1720; MC/ET/XXIII/441
      contrat de mariage; Godard, Guillaume
  - Minutes. 1720, avril, avril 1720; MC/ET/XXIII/442
    - Bail concernant Nicolas Herbet, architecte, demeurant rue Saint-Christophe., 3 avril 1720; MC/ET/XXIII/442
      bail; Saint-Christophe (rue); Herbet, Nicolas; architecte
    - LEFEVRE (François), Maître peintre, Rue Galande § Quittance, 5 avril 1720; MC/ET/XXIII/442
      quittance; Lefevre, François
    - Inventaire après décès de la femme de Louis Royer, maître peintre, demeurant due du Petit-Lyon., 11 avril 1720; MC/ET/XXIII/442
      inventaire après décès; Petit-Lion (rue du); Royer, Louis; peintre
    - AUZOUX (Mathieu) Maître peintre et doreur; Rue des Boucheries § Obligation rapportée .., 16 avril 1720; MC/ET/XXIII/442
      obligation; Auzoux, Mathieu
  - Minutes. 1720, mai, mai 1720; MC/ET/XXIII/443
    - LEFEVRE (François), Maître peintre, Rue Galande § Reconnaissance .., 1er mai 1720; MC/ET/XXIII/443
      reconnaissance; Lefevre, François
  - Minutes. 1720, juin - juillet, juin - juillet 1720; MC/ET/XXIII/444
    - LOPIN (Valentin) Fontainier machiniste au parc de Meudon § Transaction et partage .., 8 mars 1720; MC/ET/XXIII/444
      partage; accord; Lopin, Valentin
    - Chevalier (Pierre) entrepreneur de bâtiments à Versailles § Obligation, 1er juin 1720; MC/ET/XXIII/444
      obligation; Chevalier, Pierre
    - Fournier (Nicolas) marchand joaillier rue Saint-Jacques § Apprentissage, 4 juin 1720; MC/ET/XXIII/444
      contrat d'apprentissage; Fournier, Nicolas
    - tapissier (apprentissage) § Contrat pour 3 ans, entre François Alleton, âgé de 26 ans et Nicolas Fournier, marchand mercier grossier joaillier, Nourri, logé, S.d.d., 4 juin 1720; MC/ET/XXIII/444
    - Remboursement concernant Samuel Masse, peintre de l'académie royale, demeurant rue Saint-Thomas-du-Louvre., 10 juin 1720; MC/ET/XXIII/444
      indemnité; Saint-Thomas-du-Louvre (rue); Masse, Samuel; peintre
    - Quittance concernant Jean-Baptiste Scotin, graveur du roi, demeurant rue Saint-Jacques., 13 juin 1720; MC/ET/XXIII/444
      quittance; Saint-Jacques (rue); Scotin, Jean-Baptiste I (1678-1740); graveur
    - Herbu (Michel) juré expert entrepreneur de bâtiment au Parvis Notre Dame § transport, 14 juin 1720; MC/ET/XXIII/444
      Herbu, Michel
    - Mariage de la fille de Louis Royer, maître peintre, demeurant rue du Petit-Lion., 18 juin 1720; MC/ET/XXIII/444
      contrat de mariage; Petit-Lion (rue du); Royer, Louis; peintre
    - Moreau (Simon), maître peintre, rue des Cannettes § Mariage de -, 18 juin 1720; MC/ET/XXIII/444
      contrat de mariage; Moreau, Simon
    - Duhamel (Etienne) brodeur à la Basse Villeneuve § Quittance de la veuve de .., 12 juillet 1720; MC/ET/XXIII/444
      quittance; Duhamel, Etienne
    - Papillon (Jean) marchand joaillier rue Saint Jacques § Remboursement, 13 juillet 1720; MC/ET/XXIII/444
      Papillon, Jean
    - Boutillier (Jean Baptiste) menuisier à la Butte des Cailles § bail de moulin, 13 juillet 1720; MC/ET/XXIII/444
      bail; Boutillier, Jean Baptiste
    - Charpentier (Sébastien) maître maçon; rue Saint Laurent § devis et marché (réparations à une ferme), 16 juillet 1720; MC/ET/XXIII/444
      devis; marché; Charpentier, Sébastien
  - Minutes. 1720, août - septembre, août - septembre 1720; MC/ET/XXIII/445
    - Nicolle (Thomas) maître maçon rue du Cygne § transport, 5 août 1720; MC/ET/XXIII/445
      Nicolle, Thomas
    - Drancy (Nicolas) maître tapissier rue de la Verrerie § quittance, 5 août 1720; MC/ET/XXIII/445
      quittance; Drancy, Nicolas
    - Baron (Gabriel) menuisier fg. Saint Antoine § Bail, 12 août 1720; MC/ET/XXIII/445
      bail; Baron, Gabriel
    - Mainlevée concernant Louis Loisel, graveur ordinaire du roi, demeurant grande rue du Faubourg-Saint-Victor., 14 août 1720; MC/ET/XXIII/445
      mainlevée; Faubourg-Saint-Victor (rue du); Loisel, Louis; graveur
    - Potier (Jean), maître peintre sculpteur, sur le Pont Notre Dame § remboursement, 20 août 1720; MC/ET/XXIII/445
      Potier, Jean
    - Remboursement de la veuve de Henry Bonnard, marchand graveur en taille douce, demeurant rue Saint-Jacques., 28 août 1720; MC/ET/XXIII/445
      indemnité; Saint-Jacques (rue); Bonnard, Henri; graveur; commerçant
    - Cholet (Nicolas Claude) marchand faïencier rue Saint Honoré § renonciation, 7 septembre 1720; MC/ET/XXIII/445
      Cholet, Nicolas Claude
    - Mariage de Louis Royer, maître peintre, demeurant rue du Petit-Lion., 8 septembre 1720; MC/ET/XXIII/445
    - Quittance concernant François Jomard, maître général des œuvres de maçonnerie du roi, demeurant rue du Cimetière Saint-André-des-Arts., 25 septembre 1720; MC/ET/XXIII/445
      quittance; Cimetière-Saint-André-des-Arts (rue du); Jomard, François; maçon
    - Jolivet (François) maçon à Paris § quittances de la veuve de .., 26 septembre 1720; MC/ET/XXIII/445
      quittance; Jolivet, François
    - Réduction concernant Pierre Gallois, marchand graveur, demeurant rue Saint-Jacques., 19 octobre 1720; MC/ET/XXIII/445
      Saint-Jacques (rue); Gallois, Pierre; graveur
  - Minutes. 1720, octobre - décembre, octobre - décembre 1720; MC/ET/XXIII/446
    - Leroy (Pierre) maître serrurier rue de la Poterie § Consentement, 15 janvier 1720; MC/ET/XXIII/446
      Leroy, Pierre
    - Naquet (Yovn), orfèvre, rue de la Parcheminerie § Transaction, 16 septembre 1720; MC/ET/XXIII/446
      accord; Naquet, Yvon
    - Defoulloy (Nicolas) marchand tapissier rue de la Harpe § réduction sur la ville, 18 octobre 1720; MC/ET/XXIII/446
      Defoulloy, Nicolas
    - Réduction concernant Laurent Coulibeuf des Jardins, entrepreneur des bâtiments, demeurant rue de la Savaterie., 19 octobre 1720; MC/ET/XXIII/446
      Savaterie (rue de la); Coulibeuf des Jardins, Laurent; chef d'entreprise
    - Potier (Jean), maître peintre, sur le Pont Notre Dame § remboursement, 21 octobre 1720; MC/ET/XXIII/446
    - Lenattier (Jean Martin), marchand orfèvre joaillier, rue Saint-Louis § Décharge, 26 octobre 1720; MC/ET/XXIII/446
      décharge; Lenattier, Jean Martin
    - Lequin (Barthélemy), marchand orfèvre, rue de la Calande § Quittance, 26 octobre 1720; MC/ET/XXIII/446
      quittance; Lequin, Barthélemy
    - Jolivet (François) maçon à Paris § quittance et constitution de la veuve de .., 29 octobre 1720; MC/ET/XXIII/446
      quittance; constitution de rente; Jolivet, François
    - Quittance de la veuve de Laurent Coulibeuf des Jardins, juré expert entrepreneur de bâtiments à Paris., 27 novembre 1720; MC/ET/XXIII/446
      quittance; Coulibeuf des Jardins, Laurent; chef d'entreprise
    - Rodet (Gabriel) horloger rue de la Harpe § transport, 29 novembre 1720; MC/ET/XXIII/446
      Rodet, Gabriel
    - Gribelin (Louis), marchand orfèvre, rue Saint-Louis § Transport de bail, 4 décembre 1720; MC/ET/XXIII/446
      Gribelin, Louis
    - Devillers (François), marchand orfèvre, rue Saint-Louis § Transport de bail, 4 décembre 1720; MC/ET/XXIII/446
      bail; Devillers, François
    - Levesque (Jean Baptiste) marchand orfèvre; Sur le Pont au Change § don mutuel, 14 décembre 1720; MC/ET/XXIII/446
      donation; Levesque, Jean Baptiste
    - Gouslin (Henri) maître fondeur rue de la Vieille Draperie § Désistement de bail de la veuve de .., 31 décembre 1720; MC/ET/XXIII/446
      bail; Gouslin, Henri
  - Minutes. 1721, janvier - février, janvier - février 1721; MC/ET/XXIII/447
    - Festeau (François) maître horloger rue Saint André des Arts § transport et délaissement, 14 janvier 1721; MC/ET/XXIII/447
      Festeau, François
    - Ledoux (Martin) maistre horloger rue Saint Séverin § bail, 18 janvier 1721; MC/ET/XXIII/447
      bail; Ledoux, Martin
    - Compte d'exécution testamentaire de la veuve de Philippe Vignon, peintre du roi en son académie, par François Vignon, maître peintre à Paris., 24 janvier 1721; MC/ET/XXIII/447
      compte d'exécution testamentaire; Vignon, François; Vignon, Philippe; peintre; peintre
    - Moreau (Simon), maître peintre, rue Saint Julien § Sous bail, 31 janvier 1721; MC/ET/XXIII/447
      bail; Moreau, Simon
    - Lenattier (Jean Martin), marchand orfèvre, rue Saint-Louis § Réhabilitation de communauté avec la femme de .., 13 février 1721; MC/ET/XXIII/447
      Lenattier, Jean Martin
  - Minutes. 1721, mars - avril, mars - avril 1721; MC/ET/XXIII/448
    - JANOT (Jean Baptiste) Marchand joaillier Rue de la Pelleterie § Remboursement .., 2 mars 1721; MC/ET/XXIII/448
      Janot, Jean Baptiste
    - Testament de Henri Bonnart, peintre et graveur, demeurant rue Saint-Jacques., 24 mars 1721; MC/ET/XXIII/448
      testament; Saint-Jacques (rue); Bonnart, Jean-Baptiste Henri (16..-1727); graveur; peintre
    - Procuration concernant Jean-Baptiste Henri Bonnart, peintre et graveur, demeurant rue Saint-Jacques., 21 avril 1721; MC/ET/XXIII/448
      procuration; Saint-Jacques (rue); Bonnart, Jean-Baptiste Henri (16..-1727); graveur; peintre
    - TERLET DUBOIS (Christophe) Tapissier Rue de la Harpe § Quittance, 25 avril 1721; MC/ET/XXIII/448
      quittance; Terlet Dubois, Christophe
    - GASTELOUP (Edmé René) Ciseleur Rue Saint Jacques § Désistement -, 28 avril 1721; MC/ET/XXIII/448
      Gasteloup, Edmé René
    - Delamarre (Claude), orfèvre, rue Saint-Louis § Transaction .., 17 mai 1721; MC/ET/XXIII/448
      accord; Delamarre, Claude
    - Certificat concernant François Mairault, dessinateur des bâtiments du roi, demeurant rue Saint-Martin., 10 juin 1721; MC/ET/XXIII/448
      certificat; Saint-Martin (rue); Mairault, François; dessinateur
    - BERNARDIN (René) Maître menuisier Rue d'Avignon § Quittance., 11 juin 1721; MC/ET/XXIII/448
      quittance; Bernardin, René
    - GALLAY (Pierre) Marchand Graveur en taille douce Rue Saint Jacques § Acte de notoriété .., 13 juin 1721; MC/ET/XXIII/448
      Gallay, Pierre
    - BACHELIER (Louis) Maître menuisier Rue des Canettes § Bail., 20 juin 1721; MC/ET/XXIII/448
    - GARIER (Hilaire) Marchand tapissier Rue de la Grande friperie § Quittance., 20 juin 1721; MC/ET/XXIII/448
      quittance; Garier, Hilaire
    - CROISET (Antoine) Maître Serrurier - Rue Guillemain § Quittance rapportée -, 30 juin 1721; MC/ET/XXIII/448
      quittance; Croiset, Antoine
    - GALLET (Maurice) Maître potier d'étain Pilliers des Halles. § Quittance rapportée .., 30 juin 1721; MC/ET/XXIII/448
      quittance; Gallet, Maurice
  - Minutes. 1721, mai - juin, mai - juin 1721; MC/ET/XXIII/449
    - BETAULD (famille) § Transaction, 10 mai 1721; MC/ET/XXIII/449
    - Roussel (Antoine), maître menuisier, paroisse Saint-Benoît § Mariage de .., 25 mai 1721; MC/ET/XXIII/449
      contrat de mariage; Roussel, Antoine
  - Minutes. 1721, juillet - décembre, juillet - décembre 1721; MC/ET/XXIII/450
    - Hallot (Etienne) maître maçon Rue Montmartre § Mainlevée, 17 juillet 1721; MC/ET/XXIII/450
      Hallot, Etienne
    - Leroux Jean Baptiste, maître menuisier, rue du Bac § Apprentissage, 18 juillet 1721; MC/ET/XXIII/450
      contrat d'apprentissage; Leroux,Jean-Baptiste
    - Menuisier (apprentissage) § Contrat pour 6 ans entre Louis Lucas, cocher au service de la Marquise du Boulay, et Jean-Baptiste Leroux, maître menuisier, au profit de Louis Lucas, fils de Louis, logé, nourri, blanchi; une chopine de vin par jour, moyennant 300 livres., 18 juillet 1721; MC/ET/XXIII/450
      contrat d'apprentissage; Lucas, Louis; Boulay, marquise du; Leroux, Jean-Baptiste
    - Goupy (Jacques) maître maçon rue de la Corroyerie § quittance (Mémoire de réparations), 28 juillet 1721; MC/ET/XXIII/450
      quittance; Goupy, Jacques
    - Robelin (Jean), maître menuisier, rue de la Cossonnerie § Quittance, 28 juillet 1721; MC/ET/XXIII/450
      quittance; Robelin, Jean
    - Pierre (Jean) maître Serrurier rue de la Cossonnerie § quittance (avec un mémoire de travaux), 28 juillet 1721; MC/ET/XXIII/450
      quittance; Pierre, Jean
    - Rodet (Gabriel) horloger rue du Plâtre § obligation rapportée, 2 août 1721; MC/ET/XXIII/450
      obligation; Rodet, Gabriel
    - devis et marché des ouvrages de maçonnerie pour la construction d'un corps de logis dans une maison sise rue Saint-Louis appartenant à mme de Fontenelle, suivant les plans qui seront donnés par l'architecte. A la suite quittances des ouvriers., 14 août 1721; MC/ET/XXIII/450
      devis; marché; Saint-Louis (rue); Fontenelle (Mme de)
    - Emery (Nicolas) maître serrurier rue Neuve Saint-Gervais § Devis et marché, 14 août 1721; MC/ET/XXIII/450
      devis; marché; Emery, Nicolas
    - Delage (François) maître maçon rue de Montmorency § Devis et marché, 14 août 1721; MC/ET/XXIII/450
      devis; marché; Delage, François
    - Gallois (Antoine) maître menuisier grande rue du fg. Saint-Antoine § Devis et marché, 14 août 1721; MC/ET/XXIII/450
      devis; marché; Gallois, Antoine
    - Baillet (Edme) maître sculpteur à Paris § obligation de la veuve de .., 10 septembre 1721; MC/ET/XXIII/450
      obligation; Baillet, Edme
    - Converset (Jean Louis), marchand orfèvre, rue de la Tannerie § Bail de maison, 29 septembre 1721; MC/ET/XXIII/450
      bail; Converset, Jean Louis
    - Lemonssu (François) doreur sur bois rue Galande § Mariage de .., 24 octobre 1721; MC/ET/XXIII/450
      contrat de mariage; Lemonssu, François
    - Nicolie (Gabriel) maître serrurier rue d'Argenteuil § quittance, 13 novembre 1721; MC/ET/XXIII/450
      quittance; Nicolie, Gabriel
    - Nicolie (Gabriel) maître serrurier rue d'Argenteuil § Mariage de .., 16 novembre 1721; MC/ET/XXIII/450
      contrat de mariage; Nicolie, Gabriel
    - Nicolie (Jean) maître Serrurier à Paris § Mariage du fils de feu .. et Quittance - 13 novembre, 16 novembre 1721; MC/ET/XXIII/450
      contrat de mariage; quittance; Nicolie, Jean
    - Caier (Jean Baptiste) menuisier à Chelles § Remboursement, 3 décembre 1721; MC/ET/XXIII/450
      Caier, Jean Baptiste
    - Leroy (Pierre) maître serrurier rue de la Poterie § Sous-bail, 13 décembre 1721; MC/ET/XXIII/450
      bail; Leroy, Pierre
    - Leroy (Pierre) fils maître serrurier rue Grenier Saint-Lazare § Sous-bail, 13 décembre 1721; MC/ET/XXIII/450
  - Minutes. 1722, janvier - avril, janvier - avril 1722; MC/ET/XXIII/451
    - Ducatel (Didier) maître serrurier rue Mauconseil § Quittance, 17 janvier 1722; MC/ET/XXIII/451
      quittance; Ducatel, Didier
    - Mariage entre Edme DAOUST, maître doreur sur tous métaux, et Anne Françoise CHABAROU, fille de Jean-Baptiste CHABAROU, maître à danser, décédé, et de Françoise LECOMTE., 30 janvier 1722; MC/ET/XXIII/451
      contrat de mariage; Chabarou, Jean-Baptiste; Chabarou, Anne Françoise; Daoust, Edme; Lecomte, Françoise; enseignant; danseur; décorateur
    - Daoust (Edme) maître doreur sur bois au Pont Saint Michel § Mariage de .., 30 janvier 1722; MC/ET/XXIII/451
      contrat de mariage; Daoust, Edmé
    - Mage (Pierre) marchand de tapisserie rue de la Huchette § Mainlevée, 31 janvier 1722; MC/ET/XXIII/451
      Mage, Pierre
    - Gaillot (Martial) maître serrurier grande rue du fg. Saint-Jacques du Haut Pas § acte de notoriété, 24 février 1722; MC/ET/XXIII/451
      Gaillot, Martial
    - Lourdet (Jean) marchand joaillier Cloître Sainte-Opportune § Convention, 28 février 1722; MC/ET/XXIII/451
      Lourdet, Jean
    - Joaillier (apprentissage) § Contrat pour 3 ans entre Pierre Lamblin, marchand de Vins, et Jean Lourdet, m/d/, joaillier, au profit de Nicolas Louis Lamblin, âgé de 17 ans, fils de Pierre, Logé et nourri. Moyennant 400 l., 28 février 1722; MC/ET/XXIII/451
  - Minutes. 1722, mai - août, mai - août 1722; MC/ET/XXIII/452
    - Testament olographe de Pierre Adeline, graveur en taille douce., 23 mai 1722; MC/ET/XXIII/452
      testament; Adeline, Pierre; graveur
    - Terlet (Joseph) marchand maître tapissier rue de la Harpe § bail, 30 mai 1722; MC/ET/XXIII/452
      bail; Terlet, Joseph
    - Convention concernant Jean-Baptiste Henri Bonnart, peintre et graveur, demeurant rue Saint-Jacques., 2 juin 1722; MC/ET/XXIII/452
      convention; Saint-Jacques (rue); Bonnart, Jean-Baptiste Henri (16..-1727); graveur; peintre
    - Atermoiement concernant Jean-Baptiste Henri Bonnart, marchand maître graveur, demeurant rue Saint-Jacques., 10 juin 1722; MC/ET/XXIII/452
      accord; Saint-Jacques (rue); Bonnart, Jean-Baptiste Henri (16..-1727); graveur; graveur
    - Gallais (Pierre) marchand maître graveur rue Saint Jacques § atermoiement, 10 juin 1722; MC/ET/XXIII/452
      Gallais, Pierre
    - Delton (Vincent) menuisier à Paris § décharge, 27 juin 1722; MC/ET/XXIII/452
      Delton, Vincent
    - Canné (Pierre) maître maçon Enclos Saint Victor § décharge, 27 juin 1722; MC/ET/XXIII/452
      Canné, Pierre
  - Minutes. 1722, septembre - décembre, septembre - décembre 1722; MC/ET/XXIII/453